【裁判字號】    88,交自,12
【裁判日期】    900409
【裁判案由】    過失傷害
【裁判全文】
臺灣士林地方法院刑事判決                          八十八年度交自字第一二號
    自  訴  人  甲○○
    自訴代理人  乙○○
                丙○○
    被      告  丁○○
右列被告因過失傷害案件，經自訴人提起自訴，本院判決如左：
    主  文
丁○○因過失傷害人，處拘役伍拾伍日，如易科罰金，以佰元折算壹日。
    事  實
一、丁○○於民國八十八年八月十四日上午六時三十分許，駕駛車牌號碼Ｇ四─二二
    六○號自用小客車，沿台北縣汐止市○○路○段，由南往北行駛，途經該路與茄
    苳路口時，應注意汽車行駛至交岔路口，應遵守燈光號誌及速限，而依當時情形
    ，晴天、日間自然光、路面柏油、乾燥、無缺陷、無障礙物、視距良好等一切情
    狀，並無不能注意之情事，竟疏於注意，闖紅燈並以時速六十公里之速度超速行
    駛通過該路口，因而撞擊在茄苳路欲左轉大同路，由甲○○所騎乘之車牌號碼Ａ
    ＴＹ─一一五號重型機車，致甲○○人車倒地，受有左股骨骨折、左脛腓骨骨折
    、左外側踝骨折、左肩峰鎖骨關節脫臼顏面裂傷等傷害。丁○○於肇事後，在未
    被有偵查犯罪職權之公務員發覺前，主動向前往處理車禍之台北縣警察局汐止分
    局汐止派出所員警戊○○自首犯罪，接受裁判。
二、案經自訴人甲○○提起自訴。
    理  由
一、訊據被告丁○○對其如何於右揭時地駕車撞及自訴人所騎重型機車之事實坦承不
    諱，核與自訴人所述相符，並有現場照片九張在卷可憑。被告雖辯稱是自訴人闖
    紅燈才會撞上自訴人云云。經查，本件案發時，大同路往基隆及台北（南北向）
    車道之號誌為紅燈，但茄苳路之號誌（東西向）為綠燈，已經在場目擊之證人曾
    雅鈴於警訊時供證甚詳，而被告當時行車速度約時速六十公里，亦為被告於警訊
    時自承不諱，而該肇事路段之速限為時速四十公里，亦有道路交通事故調查報告
    表一份在卷可憑，足證被告確有未遵守燈光號誌及速限之闖紅燈及超速行駛之行
    為。且自訴人確因本件車禍受有左股骨骨折、左脛腓骨骨折、左外側踝骨折、左
    肩峰鎖骨關節脫臼顏面裂傷等傷害，則有財團法人長庚紀念醫院基隆分院八十九
    年一月二十六日（八八）長庚院基字第二四六○號函及所附之病歷在卷可憑，此
    部分之事實已堪認定。
二、按汽車行駛至交岔路口，其行進、轉彎，應遵守燈光號誌；行車速度，依標誌之
    規定，無標誌者，在市區道路，時速不得超過四十公里，道路交通安全規則第一
    百零二條第一項第一款、第九十三條第一項第一款定有明文。被告為汽車駕欨人
    ，自應注意及此。被告駕駛汽車行駛至岔路口，依當時晴天、日間自然光、路面
    柏油、乾燥、無缺陷、無障礙物、視距良好等一切情狀，並無不能注意之情事，
    竟疏於注意，闖紅燈並以時速六十公里之速度超速行駛，致撞及自訴人，揆諸前
    開規定，被告應負過失責任甚明。又自訴人因本件車禍受有左股骨骨折、左脛腓
    骨骨折、左外側踝骨折、左肩峰鎖骨關節脫臼顏面裂傷等傷害，已如前述，與被
    告之過失行為間顯有相當因果關係。被告所辯，顯屬推諉之詞，不足採信。本件
    事證明確，被告犯行堪予認定，應依法論科。
三、核被告所為，係犯刑法第二百八十四條第一項前段之過失傷害罪。又被告於肇事
    後，在未被有偵查犯罪職權之公務員發覺前，主動向前往處理車禍之臺北縣警察
    局汐止分局汐止派出所員警戊○○自首犯罪，接受裁判，業據證人戊○○警員證
    述在卷，應依刑法第六十二條前段減輕其刑。又被告行為後，刑法第四十一條業
    於九十年一月十日修正公布，舊法規定犯最重本刑三年以下有期徒刑以下之刑之
    罪，而受六個月以下有期徒刑或拘役之宣告，因身體、教育、職業、家庭之關係
    或其他正當事由，執行顯有困難者，得易科罰金，修正後之刑法第四十一條第一
    項規定，凡犯最重本刑五年以下有期徒刑以下刑之罪，而受六個月以下有期徒刑
    或拘役之宣告，均得易科罰金，比較新舊法之規定，以修正後之新法有利於行為
    人，自應依刑法第二條第一項前段規定，適用裁判時之新法，併予宣告易科罰金
    之折算標準。爰審酌被告爰審酌被告前無犯罪紀錄，品行尚佳，其因闖紅燈及超
    速行駛，至撞及自訴人成傷，過失程度非輕，自訴人因本件車禍受有左股骨骨折
    、左脛腓骨骨折、左外側踝骨折、左肩峰鎖骨關節脫臼顏面裂傷等傷害，所生之
    危害甚重，及被告尚未與自訴人成立民事和解，賠償自訴人之損害等一切情狀，
    量處如主文所示之刑示懲，並諭知易科罰金之折算標準。
據上論斷，應依刑事訴訟法第三百四十三條、第二百九十九條第一項前段、刑法第二
條第一項前段、第二百八十四條第一項前段、第四十一條第一項前段、第六十二條前
段，罰金罰鍰提高標準條例第一條前段、第二條，判決如主文。
中    華    民    國      九十        年      四        月      九      日
                                  臺灣士林地方法院刑事第二庭
                                          法  官
右正本證明與原本無異。
如不服本判決，應於判決送達後十日內，向本院提出上訴狀。
                                          書記官
中    華    民    國      八十        年              月              日
附錄本案論罪科刑法條全文
刑法第二百八十四條第一項：
因過失傷害人者，處六個月以下有期徒刑、拘役或五百元以下罰金，至重傷者，處一
年以下有期徒刑、拘役或罰金。


司法院資訊處製作；財團法人民間司法改革基金會備份。
